Images des répertoires du notaire Jacques Gillet pour l'étude XXXVIII
Archives nationales de France
Images des répertoires du notaire Jacques Gillet pour l'étude XXXVIII
22 avril 1730 - 26 septembre 1755
MC/RE/XXXVIII/5 - MC/RE/XXXVIII/6
Etude XXXVIII; Gillet, Jacques
2 registres
Archives nationales de France
Minutes et répertoires: la loi 2008-696 du 15 juillet 2008 relative aux archives a fixé à 75 ans à compter de la date de l'acte, ou à 25 ans à compter de la date du décès de l'intéressé si ce délai est plus bref, le délai de communication des minutes et répertoires des notaires; ce délai est porté à 100 ans à compter de la date de l'acte si le document se rapporte à un mineur (code du Patrimoine, articles L213-2, 4e d et 5e).
Autres documents de l'étude (dossiers de clients, comptabilité...): s'agissant d'archives privées, ces documents sont communicables selon les modalités fixées par le déposant ou le donateur.
Certains documents ne sont pas accessibles sous leur forme originale en raison de leur mauvais état de conservation.
Registres entrés aux Archives nationales en 1969.
Images des répertoires de l’étude XXXVIII
Archives de l'étude XXXVIII
répertoire d'officier public ministériel
- Répertoire chronologique pour la période du 22 avril 1730 au 30 juin 1742, 22 avril 1730 - 30 juin 1742; MC/RE/XXXVIII/5; Un registre de 436 feuillets de papier manuscrits, hauteur 38 x largeur 24 cm. Le registre est en assez bon état. La reliure est faible. Les feuillets 1 v° et 422 v°, 233 et 436 sont blancs. Les feuillets 42 et 269 sont légèrement déchirés. Un encart volant aux feuillets 232 et 233.
  Le répertoire contient les informations suivantes sur trois colonnes encadrées: 1. la nature de l'acte; 2. la date du jour; 3. les noms des parties.
  répertoire
  - Page de titre: "Repertoire des minutes des actes reçus par Me Gillet, notaire et conseiller du Roi à Paris, depuis le 22 avril 1730, jour de son entrée en exercice, jusqu'au 1er juillet 1742"., 1 r°; 1 feuillet
  - Liste chronologique des actes pour la période du 22 avril au 31 décembre 1730, 22 avril - 31 décembre 1730; 2 r°-28 v°; 27 feuillets
  - Liste chronologique des actes pour la période du 3 janvier au 31 décembre 1731, 3 janvier - 31 décembre 1731; 28 v°-64 r°; 37 feuillets
  - Liste chronologique des actes pour la période du 1er janvier au 31 décembre 1732, 1er janvier - 31 décembre 1732; 64 v°-102 v°; 39 feuillets
  - Liste chronologique des actes pour la période du 2 janvier au 28 décembre 1733, 2 janvier - 28 décembre 1733; 103 r°-141 r°; 39 feuillets
  - Liste chronologique des actes pour la période du 2 janvier au 31 décembre 1734, 2 janvier - 31 décembre 1734; 141 v°-182 r°; 42 feuillets
    Les contrats de la 4ème tontine datés du 14 juillet au 10 novembre 1734 sont inscrits à la fin de l'année
  - Liste chronologique des actes pour la période du 3 janvier au 31 décembre 1735, 3 janvier - 31 décembre 1735; 182 v°-231 v°; 50 feuillets
    Les contrats de tontine datés du 14 février au 29 décembre 1735 sont inscrits à la fin de l'année
    - du 3 janvier au 30 juin 1735, 3 janvier - 30 juin 1735; 182 v°-206 r°; 25 feuillets
    - du 2 juillet au 31 décembre 1735, 2 juillet - 31 décembre 1735; 206 v°-231 v°; 26 feuillets
  - Liste chronologique des actes pour la période du 1er janvier au 31 décembre 1736, 1er janvier - 31 décembre 1736; 231 v°-268 r°; 38 feuillets
    Les contrats de tontine datés du 5 au 6 mars sont inscrits au début de l'année, avant les autres actes. Du 6 mars au 1er décembre, ils sont inscrits sur une feuille volante numérisée à la fin des feuillets de l'année 1742
  - Liste chronologique des actes pour la période du 1er janvier au 31 décembre 1737, 1er janvier - 31 décembre 1737; 268 v°-299 r°; 32 feuillets
  - Liste chronologique des actes pour la période du 1er janvier au 31 décembre 1738, 1er janvier - 31 décembre 1738; 299 v°-335 v°; 37 feuillets
  - Liste chronologique des actes pour la période du 3 janvier au 31 décembre 1739, 3 janvier - 31 décembre 1739; 336 r°-365 v°; 30 feuillets
  - Liste chronologique des actes pour la période du 1er janvier au 31 décembre 1740, 1er janvier - 31 décembre 1740; 366 r°-397 r°; 32 feuillets
  - Liste chronologique des actes pour la période du 1er janvier au 31 décembre 1741, 1er janvier - 31 décembre 1741; 397 v°-422 r°; 26 feuillets
  - Liste chronologique des actes pour la période du 1er janvier au 30 juin 1742, 1er janvier - 30 juin 1742; 423 r°-435 v°; 13 feuillets
- Répertoire chronologique pour la période du 1er juillet 1742 au 26 septembre 1755, 1er juillet 1742 - 26 septembre 1755; MC/RE/XXXVIII/6; Un registre de 434 feuillets de papier manuscrits, hauteur 37.8 x largeur 25 cm. Le registre est en assez bon état. La reliure est faible. Les feuillets 171 v° et 309 v° sont blancs. Le feuillet 120 est troué. Le feuillet 143 est déchiré. A partir du feuillet 310 r°, le répertoire a été folioté par le notaire.
  - Page de titre: "Répertoire des minutes des actes reçus par Me Gillet, notaire et conseiller du Roi à Paris, depuis le 1er juillet 1742 jusqu'au 25 septembre 1755, fin de son exercice"., 1 r°; 1 feuillet
  - Liste chronologique des actes pour la période du 1er juillet au 30 décembre 1742, 1er juillet - 30 décembre 1742; 2 r°-13 v°; 12 feuillets
  - Liste chronologique des actes pour la période du 2 janvier au 31 décembre 1743, 2 janvier - 31 décembre 1743; 14 r°-35 v°; 22 feuillets
  - Liste chronologique des actes pour la période du 4 janvier au 31 décembre 1744, 4 janvier - 31 décembre 1744; 36 r°-61 r°; 26 feuillets
  - Liste chronologique des actes pour la période du 2 janvier au 31 décembre 1745, 2 janvier - 31 décembre 1745; 61 v°-88 r°; 28 feuillets
  - Liste chronologique des actes pour la période du 4 janvier au 31 décembre 1746, 4 janvier - 31 décembre 1746; 88 v°-114 v°; 27 feuillets
  - Liste chronologique des actes pour la période du 4 janvier au 31 décembre 1747, 4 janvier - 31 décembre 1747; 115 r°-144 v°; 30 feuillets
  - Liste chronologique des actes pour la période du 2 janvier au 31 décembre 1748, 2 janvier - 31 décembre 1748; 145 r°-176 r°; 32 feuillets
  - Liste chronologique des actes pour la période du 2 janvier au 31 décembre 1749, 2 janvier - 31 décembre 1749; 176 v°-208 v°; 33 feuillets
  - Liste chronologique des actes pour la période du 2 janvier au 31 décembre 1750, 2 janvier - 31 décembre 1750; 209 r°-241 r°; 33 feuillets
  - Liste chronologique des actes pour la période du 3 janvier au 31 décembre 1751, 3 janvier - 31 décembre 1751; 241 v°-271 v°; 31 feuillets
  - Liste chronologique des actes pour la période du 3 janvier au 31 décembre 1752, 3 janvier - 31 décembre 1752; 272 r°-309 r°; 38 feuillets
  - Liste chronologique des actes pour la période du 2 janvier au 31 décembre 1753, 2 janvier - 31 décembre 1753; 310 r°-355 v°; 46 feuillets
    - du 2 janvier au 30 juin 1753, 2 janvier - 30 juin 1753; 310 r°-331 v°; 22 feuillets
    - du 1er juillet au 31 décembre 1753, 1er juillet - 31 décembre 1753; 332 r°-355 v°; 24 feuillets
  - Liste chronologique des actes pour la période du 2 janvier au 31 décembre 1754, 2 janvier - 31 décembre 1754; 356 r°-404 v°; 49 feuillets
    - du 2 janvier au 30 juin 1754, 2 janvier - 30 juin 1754; 356 r°-381 r°; 26 feuillets
    - du 1er juillet au 31 décembre 1754, 1er juillet - 31 décembre 1754; 381 v°-404 v°; 24 feuillets
  - Liste chronologique des actes pour la période du 1er janvier au 26 septembre 1755, 1er janvier - 26 septembre 1755; 405 r°-433 v°; 29 feuillets